【裁判字號】    92,訴,423
【裁判日期】    920307
【裁判案由】    搶奪
【裁判全文】
臺灣臺中地方法院刑事判決                          九十二年度訴字第四二三號
    公  訴  人  臺灣臺中地方法院檢察署檢察官
    被      告  戊○○
                甲○○
右列被告因搶奪案件，經檢察官提起公訴（九十一年度偵字第二四四五０號），本院
判決如左：
    主  文
戊○○共同連續意圖為自己不法之所有，而搶奪他人之動產，處有期徒刑壹年肆月，
扣案之鑰匙壹支及安全帽貳頂，均沒收。
甲○○共同連續意圖為自己不法之所有，而搶奪他人之動產，處有期徒刑壹年貳月，
扣案之安全帽貳頂，均沒收。
    事  實
一、戊○○意圖為自己不法之所有，於民國九十一年十月二十二日下午六時許，在臺
    中縣龍井鄉○○路一二九巷二九號前，持其所有之鑰匙一支，竊取顏林實業有限
    公司所有，由林獻平使用之車號ＨＦＡ─九００號重型機車一部，得手後即將前
    揭車輛之車牌予以拆卸，以利隨時更換懸掛其所購得號碼為ＫＷＤ─一八二號之
    車牌供己使用。其後戊○○為遂行前揭竊取車輛之目的，復與甲○○共同基於意
    圖為自己不法所有之概括犯意，先後於如附表所示之時、地，駕駛前揭懸掛車牌
    ＨＦＡ─九００號之機車一部搭載甲○○，均頭戴安全帽及口罩作為掩飾，而趁
    如附表所示之人未及抗拒之際，自後方上前連續搶奪如附表所示之行人所有如附
    表所示之皮包等物。嗣於同年十二月十八日下午六時許，因遭搶奪財物之丁○○
    與其鄰居記下前揭車輛之車牌，而在臺中市西屯區○○○○路一一六巷發現前揭
    車輛及戊○○與甲○○，旋即報警處理，並偕同員警在臺中縣大肚鄉營埔村三五
    號查獲戊○○及甲○○駕駛懸掛號碼ＫＷＤ─一八二號車牌之前揭重型機車（業
    已發還）及戊○○所有，供竊取前揭車輛所用之鑰匙一支，再至臺中市西屯區○○○○路一一六巷二九號旁尋獲戊○○及甲○○業已更換棄置之號碼ＨＦＡ─九
    ００號車牌及戊○○與甲○○所有，供前揭搶奪財物所用之安全帽二頂，並於臺
    中市西屯區○○○○路一八三巷東海風情大樓前之垃圾桶內尋獲乙○○遭搶奪之
    國民身分證一紙（業已發還），始循線查悉上情。
二、案經臺中縣警察局烏日分局報請臺灣臺中地方法院檢察署檢察官偵查起訴。
    理  由
一、訊據被告戊○○及甲○○對於右揭事實均供承不諱，核與被害人林獻平於警詢中
    、乙○○、丁○○及丙○○等人於警詢、偵查及本院審理時所述之情節均相符，
    復有現場圖、職務報告書、照片、贓證物認領保管收據及車輛竊盜、車牌失竊資
    料個別查詢報表─查詢車輛認可資料存卷可參，並有鑰匙一支及安全帽二頂扣案
    足證，是足認被告戊○○、甲○○上開自白，均核與事實相符。本件事證已臻明
    確，被告戊○○及甲○○之犯行，均堪予認定。
二、核被告戊○○所為，係犯刑法第三百二十條第一項之竊盜罪、第三百二十五條第
    一項之搶奪罪。而被告甲○○所為，係犯刑法第三百二十五條第一項之搶奪罪。
    被告戊○○及甲○○二人間，就前揭搶奪之犯行，有犯意聯絡及行為分擔，均為
    共同正犯。被告戊○○及甲○○先後三次搶奪之行為，時間緊接，觸犯構成要件
    相同之罪，顯係基於概括犯意為之，為連續犯，應依刑法第五十六條之規定，以
    一罪論，並均加重其刑。被告戊○○所犯上開竊盜罪及搶奪罪二罪間，有方法、
    目的之牽連關係，為牽連犯，應從一重之搶奪罪處斷。至公訴人雖未敘及被告戊○○及甲○○所為如附表編號一所示之犯行，惟此部分既與公訴人已起訴論罪之
    犯罪事實，具有連續犯之裁判上一罪關係，為起訴效力所及，本院自應併予審究
    ，附此敘明。爰分別審酌被告戊○○及甲○○之年紀均尚微，然竟不思以正當方
    式獲取所需，惟其等犯罪之手段尚非十分惡劣，犯罪後亦均坦認犯行，尚知所悔
    悟，而其等犯罪所生之危害及犯罪後之態度等一切情狀，分別量處如主文所示之
    刑，以資懲戒。至扣案之鑰匙一支，係被告戊○○所有，供竊取前揭重型機車所
    用之物，業據被告戊○○供陳在卷，應依刑法第三十八條第一項第二款規定宣告
    沒收。另扣案之安全帽二頂，分別係被告戊○○及甲○○所有，而供其等前揭搶
    奪犯行所用之物，亦據被告戊○○及甲○○於警詢時供述甚詳，爰依刑法第三十
    八條第一項第二款規定宣告沒收。
三、至檢察官移送併案審理部分（九十二年度偵字第三四一七號，即如附表編號一之
    犯罪事實），因與本件公訴人已起訴經論罪部分之犯罪事實，具有連續犯之裁判
    上一罪關係，為起訴效力所及，本院自得併予審究，附此敘明。
據上論斷，應依刑事訴訟法第二百九十九條第一項前段，刑法第二十八條、第五十六
條、第三百二十條第一項、第三百二十五條第一項、第五十五條、第三十八條第一項
第二款，罰金罰鍰提高標準條例第一項前段，判決如主文。
中      華      民      國      九十二      年    三      月    七      日
                                臺灣臺中地方法院刑事第二庭
                                        法  官  許  惠  瑜
右正本證明與原本無異。
如不服本判決，應於判決送達後十日內向本院提出上訴狀（需附繕本），上訴於臺灣
高等法院臺中分院。
                                        書記官
中      華      民      國      九十二      年    三      月    十      日
附錄條文：
刑法第三百二十條第一項
意圖為自己或第三人不法之所有，而竊取他人之動產者，為竊盜罪，處五年以下有期
徒刑、拘役或五百元以下罰金。
刑法第三百二十五條第一項
意圖為自己或第三人不法之所有，而搶奪他人之動產者，處六月以上五年以下有期徒
刑。
附表：
┌──┬─────┬────────┬───────┬─────────┐
│編號│時    間  │  地    點      │ 被害人       │  遭搶財物        │
├──┼─────┼────────┼───────┼─────────┤
│一  │九十一年十│臺中縣龍井鄉東海│丙○○        │黑色大皮夾（內有機│
│    │二月六日下│村藝術街八十號前│              │車行照、駕照、健保│
│    │午二時三十│                │              │卡、郵局提款卡、台│
│    │分許      │                │              │新銀行信用卡、玉山│
│    │          │                │              │銀行信用卡、富邦銀│
│    │          │                │              │行信用卡、安泰銀行│
│    │          │                │              │信用卡各一張、臺中│
│    │          │                │              │商銀提款卡二張及現│
│    │          │                │              │金五千元左右。）  │
├──┼─────┼────────┼───────┼─────────┤
│二  │同年月七日│臺中縣龍井鄉新東│乙○○        │手提袋一只（內有身│
│    │下午一時三│村新興路七巷巷口│              │分證、中國信託信用│
│    │十分許    │附近            │              │卡及健保卡各一張、│
│    │          │                │              │現金八百元及手機一│
│    │          │                │              │具。）            │
├──┼─────┼────────┼───────┼─────────┤
│三  │同年月十八│臺中縣龍井鄉新興│丁○○        │皮包一只（內有郵局│
│    │日下午二時│路二二巷內      │              │提款卡、身分證、印│
│    │許        │                │              │章及現金一千五百元│
│    │          │                │              │等物。）          │
└──┴─────┴────────┴───────┴─────────┘


司法院資訊處製作；財團法人民間司法改革基金會備份。
